臺灣臺中地方法院刑事判決
111年度金訴字第1103號
公  訴  人  臺灣臺中地方檢察署檢察官
被      告  黃雅玲


上列被告因詐欺等案件，經檢察官提起公訴（111 年度偵字第22
054 號），及移送併辦（111 年度偵字第27317 號），本院判決
如下：
    主    文
乙○○犯三人以上共同詐欺取財罪，處有期徒刑壹年肆月，併科罰
金新臺幣伍仟元，罰金如易服勞役，以新臺幣壹仟元折算壹日。
扣案SAMSUNG 黑色手機壹支（含SIM 卡壹張，門號：0000000000
）沒收。未扣案之犯罪所得新臺幣參萬伍仟元沒收，於全部或一
部不能沒收或不宜執行沒收時，追徵其價額。
    犯罪事實
一、乙○○（通訊軟體LINE暱稱「代理」）明知真實姓名、年籍均
    不詳之人（LINE暱稱為「HAPPY MAN 金~潤」、「Joseph Lo
    gan 」，無證據證明其未滿18歲）指示其向他人拿取之款項
    係詐騙而來，並由LINE暱稱「忠」、「General Bunker」（
    即「將軍」）之人（其等真實姓名、年籍均不詳，無證據證
    明其等未滿18歲）負責對他人施用詐術，竟以其所有SAMSUN
    G 黑色手機1 支（含SIM 卡1 張，門號：0000000000）作為
    聯繫工具，而共同意圖為自己不法之所有，基於三人以上共
    同詐欺取財、一般洗錢之犯意聯絡，推由「忠」於民國111 
    年2 月底某日以LINE聯繫丙○○（LINE暱稱「云云夫人」），
    並對丙○○佯稱：在約旦地區擔任軍醫，最近會被調到烏克蘭
    地區，請丙○○幫忙向「將軍」申請免去烏克蘭云云，及傳送
    「General Bunker」之LINE帳號予丙○○，丙○○加入該帳號後
    ，「General Bunker」即對丙○○誆稱：需要支付費用另覓軍
    醫，「忠」才可以不用去烏克蘭云云，致丙○○陷於錯誤，而
    按照「General Bunker」之要求交付現金予前來收款之人，
    又「HAPPY MAN 金~潤」得知丙○○受騙後，旋即傳送丙○○之L
    INE帳號予乙○○，乙○○即加入丙○○之LINE帳號，且稱其負責
    收款並將款項轉給「General Bunker」，使丙○○信以為真，
    遂於附表編號1 至3 所示時間，在臺中市○○區○區○路0 號臺
    灣高鐵臺中站大廳，將如各該編號所示現金交予乙○○，乙○○
    取款後分別從中抽取新臺幣（下同）5000元、1 萬元、2 萬
    元之報酬，再前往位在臺南市某前鋒大樓操作裝設在該處之
    比特幣ATM （簡稱BTM ），將剩餘款項存入「HAPPY MAN 金
    ~潤」提供之比特幣電子錢包中，而以此方式製造金流追查
    斷點，隱匿詐欺所得之去向、所在。嗣丙○○發覺受騙，乃報
    警處理，並配合警方辦案而對乙○○聲稱已準備好100 萬元現
    金，及相約於111 年5 月4 日晚間10時許在臺灣高鐵臺中站
    大廳見面，迨丙○○欲交付事先準備之100 萬元假鈔予前來赴
    約之乙○○時，乙○○即於該日晚間10時15分許為現場埋伏之警
    員所逮捕，復當場扣得乙○○所有上開SAMSUNG 黑色手機1 支
    ，始悉上情。
二、案經丙○○訴由臺中市政府警察局第五分局報告臺灣臺中地
    方檢察署檢察官偵查起訴及移送併辦。
    理    由
壹、程序事項
一、本判決所引用被告以外之人於審判外之陳述，檢察官、被告
    乙○○於本院準備程序、審理中均未聲明異議（本院卷第47至
    55、99至118 頁），本院審酌該等證據資料作成之情況，核
    無違法取證或其他瑕疵，且與待證事實有關連性，認為適當
    得為證據，依刑事訴訟法第159 條之5 規定，均有證據能力
    。
二、又本判決所引用之非供述證據，查無違反法定程序取得之情
    形，依刑事訴訟法第158 條之4 規定之反面解釋，均具有證
    據能力。
貳、實體認定之依據
一、訊據被告固坦承其依「HAPPY MAN 金~潤」之指示向告訴人
    丙○○拿取如附表編號1 至3 所示款項，並從中抽取報酬後，
    再將剩餘剩餘款項存入「HAPPY MAN 金~潤」提供之比特幣
    電子錢包中，惟矢口否認有何三人以上共同詐欺取財、一般
    洗錢等犯行，辯稱：「HAPPY MAN 金~潤」表示有工作想請
    我幫忙，我只是按照「HAPPY MAN 金~潤」的指示來收錢，
    沒有參與詐騙云云。惟查：
  ㈠被告以其所有SAMSUNG 黑色手機1 支（含SIM 卡1 張，門號
    ：0000000000）和某不詳之人聯繫之過程中，該人所用LINE
    暱稱為「HAPPY MAN 金~潤」、「Joseph Logan 」，其後「
    HAPPY MAN 金~潤」傳送告訴人之LINE帳號予被告，被告即
    加入告訴人之LINE帳號，並對告訴人表示其乃負責收款、將
    款項轉給「General Bunker」之人，告訴人遂於附表編號1 
    至3 所示時間在臺灣高鐵臺中站大廳，交付如各該編號所示
    現金予被告，而被告從中抽取各5000元、1 萬元、2 萬元之
    報酬後，旋即前往位在臺南市某前鋒大樓操作裝設在該處之
    BTM ，將剩餘款項存入「HAPPY MAN 金~潤」提供之比特幣
    電子錢包中，其後告訴人陳稱欲再交款100 萬元現金予被告
    ，並相約於111 年5 月4 日晚間10時許在臺灣高鐵臺中站大
    廳見面，迨被告赴約且告訴人欲交付事先準備之100 萬元假
    鈔予被告時，被告即於該日晚間10時15分許為現場埋伏之警
    員所逮捕，復當場扣得被告所有上開SAMSUNG 黑色手機1  
    支等情，業據被告於警詢、偵訊、本院準備程序、審理時供
    承在卷（偵卷第25至31、135 至137 頁，本院卷第47至55、
    99至118 頁），核與證人即告訴人丙○○於警詢、偵訊時所為
    證述大致相符（偵卷第33至37、39至41、153 、154  頁）
    ，並有警員職務報告、搜索扣押筆錄、扣押物品目錄表、扣
    押物品收據、監視器畫面翻拍照片、被告與告訴人之LINE對
    話紀錄截圖、被告與「HAPPY MAN 金~潤」之LINE對話紀錄
    截圖、被告與「Joseph Logan 」之LINE對話紀錄截圖、告
    訴人與「General Bunker」之LINE對話紀錄截圖、扣押物品
    清單、扣案手機照片等附卷為憑（偵卷第19、20、51至54、
    55、57、65至70、71至81、83至96、97至104 、105  至107
     、108 至121 頁，本院卷第71、79、81頁），復有被告所
    有用以與「HAPPY MAN 金~潤」聯絡之SAMSUNG 黑色手機1 
    支（含SIM 卡1  張，門號：0000000000）扣案可佐，是此
    部分事實，堪予認定。
　㈡依證人丙○○於警詢時證稱：於111 年2 月底在Starmaker 唱
    歌平台有1 則陌生訊息跟我聊天，並要加我的LINE，我將LI
    NE帳號給他後，他以LINE暱稱「忠」跟我聊天，「忠」說他
    在約旦地區擔任軍醫，並說自己會被調到烏克蘭地區支援軍
    醫職務，「忠」說很危險、不想過去，請我幫忙向他的「將
    軍」申請可以免去烏克蘭，且傳送「General Bunker」之LI
    NE帳號給我，「General Bunker」表示要花費32萬元請別的
    軍醫，「忠」說他身上沒有錢，請我先幫忙出，之後再還我
    ，「General Bunker」就說會請人跟我聯繫收款，這樣「忠
    」就可以不用去烏克蘭，後來被告使用LINE暱稱「代理」和
    我聯繫，約定於111 年3 月29日下午2 時許在臺灣高鐵臺中
    站大廳碰面，我將裝有32萬元的袋子交給被告，被告說會將
    錢轉給「General Bunker」，後續「General Bunker」跟我
    說錢不夠，又請被告跟我約，我於111 年4 月6 日下午2 時
    許在臺灣高鐵臺中站大廳將裝有50萬元的袋子交給被告，但
    是「General Bunker」跟我說錢還不夠，就請被告跟我約於
    111 年4 月13日晚間10時許在臺灣高鐵臺中站大廳見面，我
    將裝有85萬元的袋子交給被告，之後「General Bunker」跟
    我說「忠」可以離開了，但是過沒幾天「忠」向我表示因為
    離開時直升機飛到他國而被扣留還需要錢，我說我已經沒錢
    了，「忠」請我貸款來救他，我覺得奇怪就來派出所報案，
    因為被告於111 年5 月1 日晚間9 時1 分許跟我相約於111 
    年5 月4 日晚間10時許在臺灣高鐵臺中站見面，並向我表示
    需要準備100 萬元，才能將「忠」從國外戰區救出來，我有
    告知警方這件事，就配合警方跟被告碰面，我將裝在塑膠袋
    內的假鈔交給被告，被告接過去正要離開時，警方就上前逮
    捕被告等語（偵卷第33至35、40頁），可知證人丙○○在Star
    maker 唱歌平台結識「忠」之後，因「忠」聲稱工作係軍醫
    ，且恐有可能被派往烏克蘭地區執行業務，希望證人丙○○能
    幫忙向「將軍」求情，證人丙○○因而加入「忠」所提供之LI
    NE帳號，並與LINE暱稱「General Bunker」之人聯繫，「Ge
    neral Bunker」即以需要另外找其他的軍醫替代「忠」為由
    要求證人丙○○付款，「忠」並對證人丙○○表示日後會還款予
    證人丙○○，證人丙○○遂相信其等所言，而陸續於附表編號1 
    至3 所示時間在臺灣高鐵臺中站大廳，交付如各該編號所示
    現金予前來取款之被告，其後「忠」又以搭乘直升機飛到他
    國時遭扣留之理由要求證人丙○○付款搭救，證人丙○○因已無
    資力可供借款予「忠」，而「忠」仍要求證人丙○○貸款，證
    人丙○○認為事有蹊蹺始知自己遭到詐騙乃報警處理，為配合
    警方辦案，而聲稱要交付100 萬元現金，並與被告約定碰面
    時、地，迨被告前來取款時，即為現場埋伏之警員所逮捕。
    核與卷附警員職務報告載述「被害人丙○○交款不久後，又接
    獲該男子（按即「忠」）消息表示目前被扣留在他國，必須
    支付保釋金才能離開，希望被害人能夠前往貸款後再繼續協
    助支付款項，被害人至此方才驚覺不對勁遭詐騙，向警方報
    案請求協助」等語（偵卷第19頁），及證人丙○○與被告、LI
    NE暱稱「General Bunker」之LINE對話紀錄截圖所示證人丙
    ○○交款予被告之原因、過程等相符（偵卷第71至81、105 至
    107 、108  至121 頁），是以，證人丙○○上開於警詢中所
    為證述，自屬有據，而可採信。則由證人丙○○因為依照「Ge
    neral Bunker」之指示，陸續交款共計167 萬元鉅款予被告
    ，而導致自己之經濟陷入窘迫狀態後，「忠」又以遭他國扣
    留為由向證人丙○○索討金錢，甚至要求證人丙○○貸款以支應
    該款項，證人丙○○斯時始知受騙並向警方報案等情觀之，足
    徵證人丙○○確係誤信「忠」、「General Bunker」所稱需付
    款以找其他軍醫代替「忠」之職務一事為真，乃言聽計從而
    陸續交款予被告，顯已因「忠」、「General Bunker」所施
    用之詐術而陷於錯誤無疑。
　㈢又參以證人丙○○上開於警詢中之證詞，可知「忠」先向證人
    丙○○謊稱自己擔任軍醫，然不願意前往烏克蘭地區，遂請求
    證人丙○○與其「將軍」交涉，證人丙○○加入「忠」所提供之
    LINE帳號後，LINE暱稱「General Bunker」之人即接手詐騙
    證人丙○○，並陸續向證人丙○○索要如附表編號1 至3 所示款
    項，而審諸證人丙○○加入「忠」所傳送「General Bunker」
    之LINE帳號，並與「General Bunker」商討如何使「忠」免
    去前往烏克蘭地區一事而論，顯見證人丙○○斯時對「忠」之
    說詞係深信不疑，「忠」若向證人丙○○索討財物，證人丙○○
    甚有可能付款予「忠」，惟「忠」另外要求證人丙○○加入「
    General Bunker」之LINE帳號，改由「General Bunker」與
    證人丙○○對話，除增加騙局之可信度外，應可推知「忠」、
    「General Bunker」係不同人，否則使用LINE暱稱「忠」者
    無須費事創設「General Bunker」之LINE暱稱，並構思符合
    此身分之話術與證人丙○○攀談，徒增行騙之成本、困難度。
    且觀被告與證人丙○○之LINE對話紀錄截圖，顯示被告於110 
    年5 月1 日晚間8 時46分許傳送「HAPPY MAN 金~潤」之LIN
    E帳號予證人丙○○，證人丙○○回覆「這個是誰」等語（偵卷
    第79、106 頁），對照被告與「HAPPY MAN 金~潤」之LINE
    對話紀錄截圖，顯示「HAPPY MAN 金~潤」傳送證人丙○○之L
    INE帳號予被告，及被告向「HAPPY MAN 金~潤」表示證人丙
    ○○遺失手機，因而無法聯繫「General Bunker」時，「HAPP
    Y MAN 金~潤」不斷要求被告聯絡證人丙○○，使證人丙○○提
    供LINE帳號以便「General Bunker」加入，而「HAPPY MAN 
    金~潤」見被告未有動作，即傳送「General Bunker」之LIN
    E帳號予被告，並要求被告轉傳給證人丙○○，讓證人丙○○加
    入該帳號，復傳送「立即發送給她並停止與她聊天」之訊息
    予被告等情（偵卷第83、90至92頁），證人丙○○之LINE帳號
    既係「HAPPY MAN 金~潤」提供予被告，苟若「HAPPY MAN 
    金~潤」與「忠」、「General Bunker」係同一人，於證人
    丙○○遺失手機時，「General Bunker」重新加入證人丙○○之
    LINE帳號即可，實無必要透過被告向證人丙○○索取LINE帳號
    ，再由被告提供予「HAPPY MAN 金~潤」，甚至在被告未有
    行動時，改為提供「General Bunker」之LINE帳號予被告，
    並要求被告轉傳予證人丙○○，是由被告、「HAPPY MAN 金~
    潤」迂迴複雜之溝通過程以觀，堪認使用暱稱「HAPPY MAN 
    金~潤」與「忠」、「General Bunker」者實為不同之人。
    綜觀前述證人丙○○遭詐騙及交款等情節，「忠」先與證人丙
    ○○聊天、營造其擔任軍醫之人物形象，進而取得證人丙○○之
    信任後，以不願前往烏克蘭戰區為由，請求證人丙○○與「Ge
    neral Bunker」交涉，其後改由「General Bunker」接手對
    證人丙○○實行詐術，使證人丙○○為營救「忠」將現金交付予
    前來取款之人，而「HAPPY MAN 金~潤」旋即通知被告與證
    人丙○○約定取款時、地，被告復對證人丙○○聲稱其為取款之
    代理人，迨被告向證人丙○○拿取現金並從中抽取報酬後，再
    將剩餘款項存入「HAPPY MAN 金~潤」所指定之比特幣電子
    錢包中，足證參與此騙局之行為人係各司其職，且達3 人以
    上無訛。
  ㈣衡諸一般人除可自行交付現金予交易之對象，亦可透過金融
    機構、網路銀行或其他金融交易平台，將款項轉匯、換成虛
    擬貨幣後存入交易對象指定之帳戶內，並無任何特殊之資格
    限制，且若透過網路虛擬空間為之，不僅資金往來較為安全
    、交易對象亦可迅速取得所需款項，交易之他方實無必要多
    此一舉地委請第三人拿取現金後，再由第三人交付款項予自
    己，或將款項轉匯、換成虛擬貨幣後存入其所指定之帳戶內
    ，而徒增金錢在交付過程中不慎遺失、遭人竊取或強盜之風
    險，亦可避免款項為第三人所覬覦而侵吞。且按刑法上之故
    意，分為直接故意（確定故意）與間接故意（不確定故意）
    ，行為人對於構成犯罪之事實，明知並有意使其發生者為直
    接故意。行為人對於構成犯罪之事實，預見其發生，而其發
    生並不違背其本意者為間接故意；而間接故意與有認識的過
    失之區別，在於二者對構成犯罪之事實雖均預見其能發生，
    但前者對其發生並不違背其本意，後者則確信其不發生。從
    而，行為人明知他人要求其拿取之金錢乃詐騙所得，猶向交
    款者收取款項，並依他人指示將款項存入指定帳戶、轉交第
    三人或放在指定處所由第三人前來取款，自係有意使一般洗
    錢、詐欺取財等犯行之犯罪結果發生，而屬直接故意，應負
    一般洗錢、詐欺取財等罪之罪責。經查，被告只有透過LINE
    以傳送文字之方式與「HAPPY MAN 金~潤」交談，並視訊過1
     次，不清楚其姓名為何乙情，此經被告於本案偵審期間供
    承在卷（偵卷第28頁，本院卷第53頁），足見被告之前與「
    HAPPY MAN 金~潤」素不相識，亦未曾實際見面，彼等均係
    透過LINE進行聯繫，實難認被告對「HAPPY MAN 金~潤」有
    何信賴基礎可言，然證人丙○○遭到詐騙後係將現金交付予被
    告，被告再將抽出報酬後之剩餘款項存入「HAPPY MAN 金~
    潤」所指定之比特幣電子錢包內，苟非「HAPPY MAN 金~潤
    」與被告談及本案犯罪計畫，復允諾給予被告相應之報酬，
    「HAPPY MAN 金~潤」自無可能於其與被告不具合理、相當
    程度之信賴關係下，使被告獨自取款而毫不擔心款項為被告
    所私吞，以至其與「忠」、「General Bunker」對證人丙○○
    施用詐術卻一無所獲。另證人丙○○交付如附表編號1 至3 所
    示金額之現金予被告，既係應「General Bunker」之要求所
    為，則「General Bunker」大可指示證人丙○○於何時何地、
    以何種方式付款，何須另由「HAPPY MAN 金~潤」指示住在
    高雄市之被告特地北上至臺灣高鐵臺中站，待被告向證人丙
    ○○收取現金後，再前往臺南市某前鋒大樓操作BTM ？尤其，
    被告歷次向證人丙○○拿取之現金各為32萬元、50萬元、85萬
    元之鉅款，若為合法之款項交付，由證人丙○○直接至金融機
    構轉匯款項、操作BTM ，豈非更加安全，並免於證人丙○○及
    被告往來奔波、現金恐遭竊取之顧慮，「General Bunker」
    亦可盡早取得所需款項，有何透過被告取款、經手後，再轉
    而存入「HAPPY MAN 金~潤」所指定比特幣電子錢包內之必
    要？是以被告向證人丙○○取款之情況而論，悖於常情至甚，
    洵屬可議。況依被告於本院準備程序時供稱：我之前有做類
    似結婚喜宴現場佈置的工作，另有在海產店當雜工，目前在
    電子工廠當作業員，已經做了7  年等語（本院卷第52頁）
    ，可見被告於案發時乃工廠作業員，且先前未從事與金融產
    業相關之工作，基此，於「HAPPY MAN 金~潤」傳送「你必
    須做好準備且非常專業，因為你是我的經紀人」、「我希望
    你非常專業和聰明。您不必告訴我的客戶不必要的話。只說
    重要的事情並保持專業」、「但我總是告訴你要專業。你是
    我的代理人。話不多說」等語予被告（偵卷第84、85、91頁
    ），而要求被告在證人丙○○面前佯裝自己係經紀人、樹立專
    業之形象時，若謂被告並無與「HAPPY MAN 金~潤」聯手誆
    騙證人丙○○以順利取款之意，要難採信。
　㈤另被告於110 年3 月29日向證人丙○○拿取32萬元前，主動詢
    問「HAPPY MAN 金~潤」可否從中拿取1 萬元，「HAPPY MAN
     金~潤」即同意被告之要求，其後被告再向證人丙○○拿取50
    萬元、85萬元時，「HAPPY MAN 金~潤」表示被告可分別從
    中抽取1 萬元、2 萬元等節，此有被告與「HAPPY MAN 金~
    潤」、「Joseph Logan 」之LINE對話紀錄截圖在卷可稽（
    偵卷第85、97、101 頁），顯見被告係為獲取報酬乃聽從「
    HAPPY MAN 金~潤」之指令予以取款、操作BTM ，此參被告
    於警詢中陳稱：「HAPPY MAN 金~潤」表示有工作想請我幫
    忙，並說會給我報酬等語益明（偵卷第29頁），準此，被告
    除依指示取款後，再存入「HAPPY MAN 金~潤」提供之比特
    幣電子錢包中外，幾無其他勞費、心力付出，卻能獲取不成
    比例之高額報酬，尤以被告曾做過諸如婚宴現場佈置、海產
    店員工、工廠作業員等工作，自非無社會閱歷、資訊封閉之
    人，則被告就其所獲待遇與工作內容不相當而與社會常情有
    違，且證人丙○○交款之原因如此背離一般人之生活經驗，當
    知「HAPPY MAN 金~潤」所述之工作係與財產有關之犯罪。
    再者，「HAPPY MAN 金~潤」在被告與證人丙○○見面取款時
    ，陸續傳送「你收錢了嗎？你必須馬上離開，好嗎？」、「
    她給你錢了嗎？你必須告訴她你還有其他事要辦。所以你必
    須收錢並迅速離開」等訊息予被告（偵卷第86頁），無非係
    因被告向證人丙○○拿取之款項涉及詐欺犯行，為免證人丙○○
    或旁人察覺有異，「HAPPY MAN 金~潤」始需催促被告立即
    取款，並命令被告馬上離開現場。遑論被告於110 年3 月30
    日因交付名下第一商業銀行、臺灣土地銀行青年分行等帳戶
    資料予他人，使他人用以作為詐欺取財之工具，而遭警方移
    送偵辦，嗣因嫌疑不足乃經檢察官於110 年9 月9 日以110 
    年度偵字第15374 、15471 、17607  號、於111 年1 月22
    日以111 年度偵字第1273號為不起訴處分確定，有該等不起
    訴處分書存卷可憑（本院卷第125 至130 頁），從而，被告
    歷經前案之偵查程序，及本案需南北奔波地向證人丙○○拿取
    現金鉅款，「HAPPY MAN 金~潤」於過程中並數次要求其謹
    言慎行、保持專業、取款後須立刻離去此種異於常態之取款
    過程，並可獲得顯不相當之報酬而論，被告於本案偵審期間
    辯稱不知其為「HAPPY MAN 金~潤」拿取之款項係詐欺贓款
    云云，純屬臨訟卸責之詞，殊無可採。
二、綜上，本案事證明確，被告前開所辯委無足取，其上開犯行
    均堪認定，應依法論科。
參、論罪科刑
一、核被告所為，係犯刑法第339 條之4 第1 項第2 款之三人以
    上共同詐欺取財罪、洗錢防制法第14條第1 項之一般洗錢罪
    。
二、又被告雖有數次向證人丙○○拿取款項之行為，惟此係證人丙
    ○○受到同一事由所騙，由被告於密接時、地分次取款，而先
    後侵害證人丙○○之財產法益，就證人丙○○而言，被告所為數
    個取款行為，其獨立性極為薄弱，依一般社會健全觀念，在
    時間差距上，難以強行分開，在刑法評價上，以視為數個舉
    動之接續施行，包括評價為法律上一行為較為合理，而屬接
    續犯，應論以一罪。
三、按共同實行犯罪行為之人，在合同意思範圍以內，各自分擔
    犯罪行為之一部，相互利用他人之行為，以達其犯罪之目的
    者，即應對於全部所發生之結果，共同負責，不問犯罪動機
    起於何人，亦不必每一階段犯行，均經參與。又關於犯意聯
    絡，不限於事前有所協議，其於行為當時，基於相互之認識
    ，以共同犯罪之意思參與者，亦無礙於共同正犯之成立。且
    數共同正犯之間，原不以直接發生犯意聯絡者為限，即有間
    接之聯絡者，亦包括在內（最高法院98年度台上字第4384號
    、98年度台上字第713 號判決意旨參照）。被告雖未親自參
    與傳遞詐欺訊息之行為，且與「忠」、「General Bunker」
    間未必有何直接聯絡，然其於「忠」、「General Bunker」
    對證人丙○○施用詐術後，依「HAPPY MAN 金~潤」之指示向
    證人丙○○拿取詐欺贓款，復將取得之款項存入「HAPPY MAN 
    金~潤」提供之比特幣電子錢包中，顯見被告與「HAPPY MAN
     金~潤」、「忠」、「General Bunker」有犯意聯絡及行為
    分擔，則被告所為既屬本案犯罪歷程不可或缺之重要環節，
    足證被告係以自己犯罪之意思而參與本案，自應就其所參與
    犯行所生之全部犯罪結果共同負責。故被告就前述三人以上
    共同詐欺取財、一般洗錢等犯行，與「HAPPY MAN 金~潤」
    、「忠」、「General Bunker」間有犯意聯絡及行為分擔，
    應論以共同正犯。
四、第按刑法第55條所定一行為而觸犯數罪名之想像競合犯，應
  　從一重處斷，其規範意旨在於避免對於同一犯罪行為予以過
    度評價，所謂「同一行為」應指實行犯罪之行為完全或局部
    具有同一性而言。法律分別規定之數個不同犯罪，倘其實行
    犯罪之行為，彼此間完全或局部具有同一性而難以分割，應
    得依想像競合犯論擬（最高法院98年度台上字第1912號判決
    意旨參照）。依被告與「HAPPY MAN 金~潤」等人之犯罪計
    畫，乃「忠」、「General Bunker」誆騙證人丙○○，致使證
    人丙○○陷於錯誤並交付現金予被告後，由被告將現金兌換成
    比特幣，再存入「HAPPY MAN 金~潤」指定之比特幣電子錢
    包中以言，被告所涉三人以上共同詐欺取財、一般洗錢等犯
    行，具行為局部之同一性，在法律上應評價為一行為較為合
    理，乃一行為觸犯數罪名之想像競合犯，依刑法第55條前段
    規定，應從一重論以三人以上共同詐欺取財罪。
五、另按瘖啞人之行為，得減輕其刑，刑法第20條定有明文。所
    謂瘖啞人，係指出生及自幼瘖啞而言，瘖 (聾) 而不啞，或
    啞而不瘖，均不適用該條之規定（最高法院75年度台上字第
    770 號判決意旨參照）；而就解釋法律之統一性與整體性，
    「自幼」，當係指未滿7 歲者而言（司法院（73）廳刑一字
    第727 號函文研究意見可資參照）。據被告於本院審理時所
    述：我是從8 歲半開始聽不到、無法說話，而不是出生就如
    此等語（本院卷第112 頁），並有被告之中華民國身心障礙
    證明附卷可佐（本院卷第57頁），職此，被告固然既聾且啞
    ，然此並非發生於被告未滿7 歲前，即非屬瘖啞人，而無刑
    法第20條規定之適用。
六、由於想像競合犯在本質上為數罪，行為所該當之多數不法構
　  成要件，均有其獨立之不法及罪責內涵，因此法院於判決內
    ，仍應將其所犯數罪之罪名，不論輕重，同時並列，不得僅
    論以重罪，置輕罪於不顧；而於決定處斷刑時，各罪之不法
    及罪責內涵，亦應一併評價，並在最重罪名之法定刑度內，
    量處適當之刑，且不得科以較輕罪名所定最輕本刑以下之刑
    ，觀諸刑法第55條規定即明。於刑事立法上，針對特定犯罪
    行為刑事制裁依據之刑法（含特別刑法）條款，乃是就具體
    之犯罪事實，經過類型化、抽象化與條文化而成。是刑法（
    含特別刑法）所規定之各種犯罪，均有符合其構成要件之犯
    罪事實。想像競合犯，於本質上既係數罪，則不論行為人係
    以完全或局部重疊之一行為所犯，其所成立數罪之犯罪事實
    ，仍各自獨立存在，並非不能分割（最高法院108 年度台上
    字第3563號判決意旨參照）。另按想像競合犯之處斷刑，本
    質上係「刑之合併」。其所謂從一重處斷，乃將想像競合犯
    組成之評價上數罪，合併為科刑一罪，其所對應之刑罰，亦
    合併其評價上數罪之數法定刑，而為一個處斷刑。易言之，
    想像競合犯侵害數法益者皆成立犯罪，論罪時必須輕、重罪
    併舉論述，同時宣告所犯各罪名，包括各罪有無加重、減免
    其刑之情形，亦應說明論列，量刑時併衡酌輕罪部分量刑事
    由，評價始為充足，然後依刑法第55條前段規定「從一重處
    斷」，非謂對於其餘各罪可置而不論。因此，法院決定處斷
    刑時，雖以其中最重罪名之法定刑，做為裁量之準據，惟於
    裁量其輕重時，仍應將輕罪合併評價在內（最高法院108 年
    度台上字第4405、4408號判決意旨參照）。而犯洗錢防制法
    第14、15條之罪，在偵查或審判中自白者，減輕其刑，洗錢
    防制法第16條第2 項有所明定。經查，被告於偵查或審判中
    既未自白其涉有一般洗錢之犯行，即無從依洗錢防制法第16
    條第2 項規定減輕其刑，於量刑時無須併予斟酌。
七、復按想像競合犯觸犯數罪名，本質上應為雙重或多重之評價
    ，基於罪刑相當原則，95年7 月1 日施行之本條但書遂增列
    就所一重處斷之重罪，「不得科以較輕罪名所定最輕本刑以
    下之刑」，適度調和從一重處斷所生評價不足，此即所謂重
    罪科刑之封鎖作用，亦即科刑之上限係重罪之最重法定刑，
    下限則為數罪中最高的最輕本刑，以防免科刑偏失。因此，
    法院於決定想像競合犯之處斷刑時，雖以其中最重罪名之法
    定刑，作為裁量之準據，惟具體形成宣告刑時，仍應將輕罪
    之刑罰合併評價在內，否則，在終局評價上，無異使想像競
    合犯等同於單純一罪（最高法院108 年度台上字第337  號
    判決意旨參照）。且按刑法第55條想像競合犯之規定，既列
    在刑法總則編第七章「數罪併罰」內，且法文稱「一行為而
    觸犯數罪名」，則依體系及文義解釋，自應對行為人所犯各
    罪，均予評價，始屬適當。換言之，想像競合犯本質上為數
    罪，各罪所規定之刑罰(包含加重、減免其刑及併科罰金)、
    沒收及保安處分等相關法律效果，自應一併適用，將輕罪合
    併評價在內，始為充足（最高法院109 年度台上字第483 號
    判決意旨參照）。刑法第339 條之4 第1 項之加重詐欺取財
    罪，其法定刑中就罰金刑部分僅規定「得」併科罰金，然洗
    錢防制法第14條第1 項之一般洗錢罪則為「應」科罰金，是
    以上開罰金刑之諭知，並非任由法院自行裁量是否選科，而
    係揭示法院應予科處罰金之義務；縱然被告所犯一般洗錢罪
    僅為刑法第55條前段想像競合犯之較輕罪名，惟該罪「應」
    科處之罰金刑，既屬刑法第33條第5 款所列舉之主刑，則於
    此2 罪想像競合時，本於刑法第55條後段所闡述之「封鎖作
    用」，一般洗錢罪「併科500 萬元以下罰金」之法定刑，即
    為科刑之下限，方能充足評價想像競合犯之犯行，法院自有
    宣告科予罰金刑之義務，尚不因其非屬從一重處斷之罪名，
    即可異其處理，是於量刑時，就洗錢防制法第14條第1 項其
    法定刑中之罰金刑部分應予適用。
八、至於臺灣高等法院暨所屬法院109 年法律座談會刑事類提案
    第3 號研討結果，固為「想像競合犯係一行為數罪名，為避
    免對同一行為過度及重複評價，刑法第55條前段規定『從一
    重處斷』，法院應於較重罪名之法定刑度內，量處適當刑罰
    即足。所謂重罪科刑之封鎖作用，科刑之上限係重罪之最重
    法定刑，下限則為數罪中最高的最輕本刑。……輕罪所規定之
    併科罰金，與刑法第55條從一重處斷之規定無關，無須一併
    宣告」。然本院認為：
  ㈠按刑法第55條想像競合犯之規定，既列在刑法總則編第七章
    「數罪併罰」內，且法文稱「一行為而觸犯數罪名」，則依
    體系及文義解釋，自應對行為人所犯各罪，均予評價，始屬
    適當。換言之，想像競合犯本質上為數罪，各罪所規定之刑
    罰(包含加重、減免其刑及併科罰金)、沒收及保安處分等相
    關法律效果，自應一併適用，將輕罪合併評價在內，始為充
    足（最高法院109 年度台上字第483 號判決意旨參照），而
    審諸實務上對於數罪想像競合後，就輕罪減輕其刑之規定如
    何評價一事，姑不論係認直接適用該規定減刑，或認僅需量
    刑時斟酌即可，實際上均已將輕罪減輕其刑之法律效果考量
    在內，況且，實務對於輕罪有關強制工作之規定，亦認應綜
    合卷內事證予以裁量（詳參最高法院109 年度台上字第2641
    號判決），此即更加凸顯想像競合犯為數罪之本質。
  ㈡又想像競合犯於罪質上雖係科刑一罪，實係連結數個評價上
    一罪而合併為科刑一罪，行為人所違犯者既為數罪，其法律
    效果（包含主刑、從刑、保安處分、沒收）處於合併之狀態
    係本質上所使然，法院於宣告刑罰時，本得綜合評價而宣告
    之，並無所謂將重罪及輕罪法條割裂適用之問題，僅為罰當
    其罪、充分評價並禁止雙重評價，始透過競合理論將數罪合
    併為科刑一罪，並稱之為想像競合。從而，量定刑罰時，雖
    原則上以其中最重罪名之法律效果作為裁量準據，惟若輕於
    較輕罪名之法律效果時，基於上開罰當其罪等法理，自應受
    較輕罪名之法律效果所拘束，而不得宣告輕於較輕罪名之法
    律效果。苟認想像競合犯從一重處斷之結果係較輕罪名之法
    律效果為最重罪名之法律效果所吸收，僅論以最重罪名之法
    律效果，等同排斥較輕罪名之適用，此除違反上開罰當其罪
    等法理外，亦混淆想像競合與法條競合（即單純一罪）之分
    野，更使行為人僅因競合理論之結果，而豁免適用較輕罪名
    重於最重罪名之法律效果，難謂事理之平。是以，縱使想像
    競合犯從一重處斷後，於主文僅記載最重罪名之罪名，然其
    餘較輕罪名之法律效果若重於最重罪名之法律效果，或為最
    重罪名之法律效果所無，於宣告刑罰時，自應一併宣告之。
    此觀刑法第55條規定於94年2 月2 日增訂但書，其增訂理由
    載明「想像上競合……依現行法規定，應從一重處斷，遇有重
    罪之法定最輕本刑較輕罪之最輕本刑為輕時，裁判者仍得在
    重罪之法定最輕本刑以上，輕罪之最輕本刑以下，量定其宣
    告刑。此種情形，殊與法律規定從一重處斷之原旨相違背，
    難謂合理。德國刑法第52條⑵及奧地利現行刑法第28條，均
    設有相關之限制規定，我刑法亦有仿採之必要，爰增設但書
    規定……。」等語，而該奧地利刑法第28條係採統一處罰主義
    （即單一刑罰原則），此原則不考量各種競合型態，僅對犯
    罪競合問題為單一法律效果之處理，亦即不對個別之罪刑予
    以個別宣告（然此仍為量刑上重要之判斷基礎），而統合各
    罪之刑罰後宣告單一之刑罰，即為統一刑之宣告，學理上稱
    之為統一刑原則或結合刑原則；德國刑法第52條規定亦係採
    此原則，此觀條文規定「⑴一行為而觸犯數罪名或同一罪名
    數次者，從一刑罰處斷。⑵觸犯數罪名者，從一重刑處斷，
    其不得低於其他適用之法律規定。⑶依刑法第41條規定之條
    件，罰金刑得與自由刑分別科處。⑷觸犯罪名有規定或許科
    處從刑、附隨效果或保安處分者，其亦應或得予以科處。」
    等語即明，準此，從一重處斷時，係就一行為所觸犯之數罪
    中，依最重罪名之刑罰量處，但量刑不得輕於其餘較輕罪名
    所容許之刑，且得依其他任一法規之規定宣告從刑或保安處
    分。故於解釋「從一重處斷」時，自應參酌此增訂理由、所
    仿效之奧地利刑法第28條及德國刑法第52條⑵規定其背後立
    法意旨，是所謂「從一重處斷」應指行為人所涉犯之所有罪
    名中，於最重罪名之法律效果輕於較輕罪名之法律效果時，
    應將後者一併納入宣告刑之範圍，否則即恰如增訂理由所載
    「殊與法律規定從一重處斷之原旨相違背」之旨，應非斯時
    增訂刑法第55條但書規定之本意。
  ㈢而增訂刑法第55條但書規定前，實務既已採取輕罪封鎖效果
    處理想像競合犯之量刑問題，且想像競合犯係將數罪之法律
    效果予以合併，業如前述，而數罪之法律效果如何又早已明
    白規定於法典中，本於人民知法、守法之義務，自無所謂科
    以其餘輕罪之從刑、沒收、保安處分，即使行為人承受不測
    之損害，且本於充分評價原則、想像競合犯之競合理論，自
    係賦予法院依各罪之法律效果予以合併評價並統一宣告之權
    限。尤其，罰金刑既然是輕罪主刑之一部，且在法條明文「
    併科罰金」以宣示自由刑與財產刑兼罰此立法意旨之情況下
    ，即不應予以忽視，而謂輕罪「應併科之罰金刑」不屬於刑
    法第55條但書所稱「最輕本刑以下之刑」。準此，綜參想像
    競合犯之本質為數罪、增訂刑法第55條但書之立法理由、實
    務衡酌輕罪減刑與強制工作等規定之理論一貫性、輕罪罰金
    刑係主刑之一、「併科罰金」之立法要求，及不得對同一行
    為漏未評價、評價不足等節，上開臺灣高等法院暨所屬法院
    109 年法律座談會刑事類提案第3 號研討結果，為本院所不
    採，附此陳明。
九、臺灣臺中地方檢察署檢察官移送併辦部分（111 年度偵字第
    27317 號）與原起訴之犯罪事實相同，本院應併予審理，附
    此敘明。
十、爰以行為人之責任為基礎，審酌被告明知「HAPPY MAN 金~
    潤」等人對證人丙○○施行詐術以獲取財物，且將詐騙而來之
    現金轉換成其他資金型態以躲避檢警查緝，仍與「HAPPY MA
    N 金~潤」等人共同為該等犯行，而助長詐欺犯罪風氣之猖
    獗、製造金流斷點，嚴重阻礙國家追查詐欺贓款之流向、使
    犯罪之偵辦趨於複雜，被告犯罪所生危害實不容輕忽，亦應
    嚴予非難；並考量被告迄今未與證人丙○○達成和（調）解、
    彌補其所受損害，及被告於本院審理期間否認犯行等犯後態
    度，難認被告具有悔悟之心；參以，被告此前並無不法犯行
    經法院論罪科刑之情，有臺灣高等法院被告前案紀錄表在卷
    可稽（本院卷第89頁）；兼衡被告於本院審理時自述啟聰高
    中畢業之智識程度、目前為電子公司作業員、經濟狀況不佳
    、有1 名未成年子女之生活狀況（本院卷第114 頁），暨其
    犯罪之動機、目的、手段、證人丙○○受騙金額等一切情狀，
    量處如主文所示之刑，並就罰金刑部分諭知易服勞役之折算
    標準。
肆、沒收
一、再按供犯罪所用、犯罪預備之物或犯罪所生之物，屬於犯罪
    行為人者，得沒收之，刑法第38條第2 項前段定有明文。扣
    案SAMSUNG 黑色手機1 支（含SIM 卡1 張，門號：00000000
    00），係被告所有，並供其為本案犯行時與「HAPPY MAN 金
    ~潤」聯繫所用乙情，業認定如前，爰依刑法第38條第2 項
    前段規定諭知沒收。
二、末按犯罪所得，屬於犯罪行為人者，沒收之；前2 項之沒收
    ，於全部或一部不能沒收或不宜執行沒收時，追徵其價額，
    刑法第38條之1 第1 項前段、第3 項定有明文。至犯罪所得
    之沒收或追徵，在於剝奪犯罪行為人之實際犯罪所得，使其
    不能坐享犯罪之成果，以杜絕犯罪誘因，性質上屬類似不當
    得利之衡平措施。苟無犯罪所得，自不生利得剝奪之問題。
    2 人以上共同犯罪，關於犯罪所得之沒收或追徵，倘個別成
    員並無犯罪所得，且與其他成員對於所得亦無事實上之共同
    處分權時，即無「利得」可資剝奪，故共同正犯所得之沒收
    或追徵，應就各人所分得者為之。又所謂各人「所分得」之
    數，係指各人「對犯罪所得有事實上之處分權限」者而言。
    各共同正犯有無犯罪所得、所得多寡，事實審法院應視具體
    個案之實際情形，綜合卷證資料及調查結果，依自由證明程
    序釋明其合理之依據而為認定（最高法院107 年度台上字第
    2491號判決意旨參照）。由被告於本案偵審期間供稱其因於
    附表編號1 至3 所示時間拿取如各該編號所示現金，而分別
    從中抽取5000元、1 萬元、2 萬元之報酬等語（偵卷第29、
    136 頁，本院卷第110 頁），足認未扣案之3 萬5000元，乃
    被告為本案犯行所獲取之犯罪所得，爰依刑法第38條之1 第
    1 項前段規定宣告沒收，併依同條第3 項規定，諭知於全部
    或一部不能沒收或不宜執行沒收時，追徵其價額。
三、又揆諸前開實務見解，共同犯罪，其所得之沒收，應就各人
    分得之數為之，亦即依各共犯實際犯罪利得分別宣告沒收。
    而洗錢防制法第18條第1 項前段規定「犯第14條之罪，其所
    移轉、變更、掩飾、隱匿、收受、取得、持有、使用之財物
    或財產上利益，沒收之。」另依刑法施行法第10之3 條規定
    可知，洗錢防制法關於沒收之規定應優先於刑法相關規定予
    以適用，亦即就洗錢行為標的之財物或財產上利益，均應依
    洗錢防制法第18條規定沒收之。衡以，洗錢行為標的之財物
    或財產上利益係供洗錢所用之物，為洗錢犯罪構成要件事實
    前提，乃一般洗錢罪之關聯客體，惟上開條文雖採義務沒收
    主義，卻未特別規定「不問屬於犯罪行為人與否，沒收之」
    ，致該洗錢行為之標的是否限於行為人所有者始得宣告沒收
    ，有所疑義，於此情形自應回歸適用原則性之規範，即參諸
    刑法第38條第2 項前段規定，仍以屬於行為人所有者為限，
    始應予沒收。從而，被告就其所涉犯行，除前開其實際分受
    取得之犯罪所得外，本案所取得之詐欺贓款既已存入「HAPP
    Y MAN 金~潤」提供之比特幣電子錢包中，而非被告所有，
    又不在被告之實際掌控中，被告對該詐欺款項並無所有權或
    事實上之處分權，依前開說明，自無從適用洗錢防制法之特
    別沒收規定，而沒收該詐欺款項，併予指明。
伍、不另為無罪之諭知
一、公訴意旨另以：被告自110 年3 前某日起，應允加入某真實
    姓名年籍不詳、LINE暱稱「HAPPY MAN 金~潤」之人所操縱
    、指揮之詐欺集團犯罪組織，擔任俗稱「車手」之為詐欺集
    團領取詐欺款項之工作，並可獲得其領取款項之不等比率作
    為報酬。被告即與「HAPPY MAN 金~潤」及其所屬詐欺集團
    成員間，先由「忠」、「General Bunker」以前述方式詐騙
    告訴人丙○○，致告訴人陷於錯誤，依指示提領現金後，於附
    表所示之時間，前往臺灣高鐵臺中站大廳，將提領之款項交
    予被告，被告於收取款項後，即前往位在臺南市某前鋒大樓
    操作比特幣ATM ，將取得之現金存入「HAPPY MAN 金~潤」
    提供之比特幣電子錢包地址中，嗣經告訴人發覺受騙，報警
    處理，經警於111 年5 月4 日晚間10時15分許，在臺灣高鐵
    臺中站大廳前，查獲前來向告訴人收取現金之被告。因認被
    告除前述經認定有罪部分外，另涉犯組織犯罪防制條例第3 
    條第1 項後段之參與犯罪組織罪嫌等語。
二、按犯罪事實應依證據認定之，無證據不得認定犯罪事實；又
    不能證明被告犯罪者，即應諭知無罪之判決，刑事訴訟法第
    154 條第2 項、第301 條第1 項分別定有明文。又認定不利
    於被告之事實，應依積極證據，倘積極證據不足為不利於被
    告事實之認定時，即應為有利於被告之認定；事實之認定應
    憑證據，如未能發現相當證據，或證據不足以證明，即不能
    以推測或擬制之方法，以為裁判基礎；而認定犯罪事實所憑
    之證據，包括直接證據與間接證據。無論直接或間接證據，
    其為訴訟上之證明，須於通常一般之人均不致有所懷疑，可
    得確信其為真實之程度者，始可據為有罪之認定。另檢察官
    就被告犯罪事實，應負舉證責任，並指出證明之方法，刑事
    訴訟法第161 條第1 項亦有明文。是檢察官對於起訴之犯罪
    事實，應負提出證據及說服之實質舉證責任，倘其所提出之
    證據，不足為被告有罪之積極證明，或其指出證明之方法，
    無從說服法院以形成被告有罪之心證，基於無罪推定之原則
    ，自應為被告無罪判決之諭知。　　
三、公訴意旨認被告涉犯上開罪嫌，無非係以被告於警詢、偵訊
    中之供述、告訴人於警詢、偵訊中之指訴、告訴人與LINE暱
    稱「代理」及「General Bunker」之對話紀錄截圖、現場照
    片、員警職務報告、扣押筆錄、扣押物品目錄表等為其主要
    論據。
四、然按組織犯罪防制條例第2 條規定：「本條例所稱犯罪組織
    ，指三人以上，以實施強暴、脅迫、詐術、恐嚇為手段或最
    重本刑逾五年有期徒刑之刑之罪，所組成具有持續性或牟利
    性之有結構性組織。前項有結構性組織，指非為立即實施犯
    罪而隨意組成，不以具有名稱、規約、儀式、固定處所、成
    員持續參與或分工明確為必要。」另該條例第3 條第1 項後
    段所稱「參與犯罪組織」，則係指行為人加入以實施特定犯
    罪為目的所組成之有結構性組織，並成為該組織成員而言。
    且既曰參與，自須行為人主觀上有成為該組織成員之認識與
    意欲，客觀上並有受他人邀約等方式而加入之行為，始足當
    之。具體而言，倘若被告因一時疏於提防、輕忽、受騙，欠
    缺加入成為組織成員之認識與意欲，僅單純與該組織成員共
    同實行犯罪或提供部分助力，則至多祇能依其所參與實行或
    提供助力之罪名，論以共同正犯或幫助犯，要無評價為參與
    犯罪組織之餘地（最高法院111 年度台上字第1263號判決意
    旨參照）。依告訴人所描述之受騙經過、被告於本案偵審期
    間之供詞，及卷內其餘證據資料以觀，「HAPPY MAN 金~潤
    」、「忠」、「General Bunker」是否係基於非為立即實施
    犯罪之目的，而組成具有持續性或牟利性之有結構性組織，
    尚乏事證可資佐憑；縱認「HAPPY MAN 金~潤」等人確以實
    施詐術為手段，而組成具有持續性或牟利性之有結構性組織
    ，惟被告此前並無不法犯行經法院論罪科刑之情，是被告既
    無涉及組織犯罪、詐欺犯行並經判決有罪之相關前案紀錄，
    能否僅憑被告北上向告訴人拿取詐欺款項之行為，即可推認
    其已有參與犯罪組織的預見（認識），並有參與犯罪組織之
    意欲，恐非無疑（最高法院110 年度台上字第723 號判決同
    此結論）。而檢察官就「HAPPY MAN 金~潤」等人是否有組
    成合於組織犯罪防制條例第2 條規定所稱之犯罪組織、被告
    有無參與犯罪組織之主觀認識及意欲等節，均未說明其依據
    及理由，自有未盡舉證責任之情。職此，於欠缺積極證據可
    佐之情況下，當不能對被告驟以參與犯罪組織罪責相繩，是
    檢察官認被告涉犯組織犯罪防制條例第3 條第1 項後段之參
    與犯罪組織罪嫌，難認允當，本應就此部分為無罪之諭知，
    惟公訴意旨認此部分與前經本院判決被告有罪部分，具有裁
    判上一罪關係，爰不另為無罪之諭知。
據上論斷，應依刑事訴訟法第299 條第1 項前段，洗錢防制法第
14條第1 項，刑法第11條前段、第28條、第339 條之4 第1 項第
2 款、第55條、第42條第3 項、第38條第2 項前段、第38條之1 
 第1 項前段、第3 項，刑法施行法第1 條之1 第1 項，判決如
主文。
本案經檢察官廖志國提起公訴、檢察官劉文賓移送併辦，檢察官
甲○到庭執行職務。　　
中　　華　　民　　國　 111　　年　　8 　　月　　30　　日
                  刑事第四庭　審判長法　官  黃佳琪

　　　　　　　　　　　　　　　　　　法　官　魏威至　

　　　　　　　　　　　　　　　　　　法　官  劉依伶
以上正本證明與原本無異。
如不服本判決應於收受送達後20日內向本院提出上訴書狀，並應
敘述具體理由；其未敘述上訴之理由者，應於上訴期間屆滿後20
日內向本院補提理由書（均須按他造當事人之人數附繕本）「切
勿逕送上級法院」。
告訴人或被害人如不服判決，應備理由具狀向檢察官請求上訴，
上訴期間之計算，以檢察官收受判決正本之日起算。
                                    書記官  盧弈捷
中　　華　　民　　國　　111 　年　　8 　　月　　30　　日
附錄本案論罪科刑法條：
洗錢防制法第14條
有第二條各款所列洗錢行為者，處7年以下有期徒刑，併科新臺
幣5百萬元以下罰金。
前項之未遂犯罰之。
前二項情形，不得科以超過其特定犯罪所定最重本刑之刑。
中華民國刑法第339條之4
犯第339條詐欺罪而有下列情形之一者，處1年以上7年以下有期
徒刑，得併科1百萬元以下罰金：
一、冒用政府機關或公務員名義犯之。
二、三人以上共同犯之。
三、以廣播電視、電子通訊、網際網路或其他媒體等傳播工具，
    對公眾散布而犯之。
前項之未遂犯罰之。

附表：
編號 時間（民國） 金額(新臺幣) 1 111年3月29日下午2時許 32萬元 2 111年4月6日下午2時許 50萬元 3 111年4月13日晚間10時許 85萬元